# 开发支出科目可以有余额吗？

提问人：colynnchiu 时间：2018-05-21 08:43:03
已进入开发阶段，但尚未最终形成无形资产，可否将余额存留在 开发支出中？ 例如药品生产公司以进入临床 3 期作为开发阶段的起点，以取得批文为确认无形资产的条件，在药品开发已进入临床 3 期，但尚未取得批文，且跨年度的情况下，本年 开发支出 归集后不结转 待取得批文后一次结转？

回答人：chenyiwei
符合资本化条件，但尚未开发完成达到预定可使用状态的开发支出，可以将其余额挂在“开发支出——资本化支出”中，期末资产负债表中也有同名项目。另外，对此类开发支出期末余额，不论期末有无减值迹象，均必须进行减值测试。（《讲解 2010 》P129）